【裁判字號】    99,上訴,1935
【裁判日期】    991012
【裁判案由】    違反毒品危害防制條例
【裁判全文】
臺灣高等法院臺中分院刑事判決        99年度上訴字第1935號
上  訴  人
即  被  告  王冠勛
上列上訴人因違反毒品危害防制條例案件，不服臺灣臺中地方法
院99年度訴字第1672號中華民國99年8月6日第一審判決（起訴案
號：臺灣臺中地方法院檢察署99年度偵字第9022號），提起上訴
，本院判決如下：
    主  文
上訴駁回。
    理  由
一、按依刑事訴訟法第350條、第361條、第362條、第367條規定
    ，不服地方法院之第一審判決而上訴者，須提出上訴書狀，
    並應敘述具體理由，為上訴必備之程式；其所提出之書狀未
    敘述上訴理由，或僅曾以言詞陳述上訴理由者，均應於上訴
    期間屆滿後20日內補提理由書於第一審法院。第一審法院經
    形式審查，認逾期未補提上訴理由者，應定期間先命補正；
    逾期未補正者，為上訴不合法律上之程式，應以裁定駁回。
    倘已提出上訴理由，但所提非屬具體理由者，則由第二審法
    院以上訴不合法律上之程式，判決駁回。而所謂具體理由，
    必係依據卷內既有訴訟資料或提出新事證，指摘或表明第一
    審判決有何採證認事、用法或量刑等足以影響判決本旨之不
    當或違法，而構成應予撤銷之具體事由，始克當之（例如：
    依憑證據法則具體指出所採證據何以不具證據能力，或依憑
    卷證資料，明確指出所為證據證明力之判斷如何違背經驗、
    論理法則）；倘僅泛言原判決認定事實錯誤、違背法令、量
    刑失之過重或輕縱，而未依上揭意旨指出具體事由，或形式
    上雖已指出具體事由，然該事由縱使屬實，亦不足以認為原
    判決有何不當或違法者（例如：對不具有調查必要性之證據
    ，法院未依聲請調查亦未說明理由，或援用證據不當，但除
    去該證據仍應為同一事實之認定），皆難謂係具體理由，俾
    與第二審上訴制度旨在請求第二審法院撤銷、變更第一審不
    當或違法之判決，以實現個案救濟之立法目的相契合，並節
    制濫行上訴（最高法院97年度臺上字第892號判決意旨參照
    ）。
二、上訴人即被告上訴意旨略以：上訴人即被告王冠勛因犯毒品
    危害防制條例罪，原審判處其應執行有期徒刑5年，略顯過
    重。且原審認定其已於偵查中及原審全部認罪、自白，足見
    被告確有悔過之意。然原審未就被告犯後態度良好，而依刑
    法第59條規定酌減其刑，科刑明顯過重。被告販賣毒品之行
    為雖不可取，惟目的只為供施用毒品之花費，且犯罪所得僅
    新臺幣（下同）4千元，相較於長期且大量販賣毒品之大毒
    梟，其對社會治安及國民健康所造成之危害，尚屬較輕，然
    原審量處應執行刑為有期徒刑5年．略顯過重，有欠公允。
    爰請求撤銷原判決，改處適當之刑云云。
三、經查：
(一)、被告王冠勛因不服地方法院之第一審判決而於99年9月21日
    向原審法院具狀提出上訴理由書狀敘明上訴理由，依刑事訴
    訟法第361條第2項條文、立法修正理由及上開最高法院判決
    意旨，被告倘已提出上訴理由，但所提非屬具體理由者，由
    第二審法院以上訴不合法律上之程式，以判決駁回之。至於
    上訴理由是否具體，係屬第二審法院審查範圍，則不在命補
    正之列（參見法院辦理刑事訴訟案件應行注意事項第162點
    ），合先敘明。
(二)、原審判決就認定被告犯罪所憑之證據，已經詳細調查審酌，
    經核無違證據及論理法則。就量刑方面，亦已審酌被告犯罪
    之一切情狀而量處其刑，尚屬妥適，並無過重或過輕之情形
    。被告提起上訴，固具備形式上之理由。惟查：適用刑法第
    59條酌量減輕其刑與否，乃法院得依職權裁量之事項，茍未
    依該規定減輕其刑，自無違法可言。且按刑罰之量定，係屬
    法院自由裁量之職權行使，應審酌刑法第57條所列各款事由
    及一切情狀，為酌量輕重之標準，並非漫無限制；量刑輕重
    係屬事實審法院得依職權自由裁量之事項，苟已斟酌刑法第
    57條各款所列情狀而未逾越法定刑度，不得遽指為違法；且
    在同一犯罪事實與情節，如別無其他加重或減輕之原因，下
    級審量定之刑，亦無過重或失輕之不當情形，則上級審法院
    對下級審法院之職權行使，原則上應予尊重（最高法院72年
    臺上字第6696號、75年臺上字第7033號判例及85年度臺上字
    第2446號判決意旨參照）。原審以被告罪證明確，審酌被告
    之素行，其不思以正當途徑掙取金錢，欲藉販賣毒品甲基安
    非他命以營利之犯罪目的、動機應嚴予譴責，且其販賣毒品
    甲基安非他命，足以使購買或受讓施用者導致生理及心理毒
    害，形成生理成癮性及心理依賴性，戕害國民身心健康，危
    害社會治安；惟衡酌被告於本件販賣毒品甲基安非他命之數
    量與所得尚非至鉅，被告就所犯本件罪行坦陳不諱，足見其
    深切之悔意之犯罪後態度等一切情狀，就其11次販賣第二級
    毒品之犯行，分別量處有期徒刑3年10月、3年9月、3年10月
    、3年10月、3年10月、3年8月、3年8月、3年9月、3年8月、
    4年、3年8月，並定其應執行刑為有期徒刑5年。原審已斟酌
    刑法第57條各款所列情狀而未逾越法定刑度，難認有何不當
    之處，亦符合「罰當其罪」之原則，並無輕重失衡之情形。
    又原審於受刑人所經處各刑中之最長期以上，各刑合併之刑
    期以下之外部性界限內，定其應執行刑為有期徒刑5年，經
    核於法並無不合。且原審行使其裁量權，符合比例原則、公
    平正義原則及法律規範之目的，亦無違法律裁量之內部界限
    ，尚難謂有何違法或不當之處。
四、綜上所述，上訴人並未依據卷內之訴訟資料，指摘原審判決
    有何足以影響判決本旨之不當或違法，構成應予撤銷之具體
    事由，乃徒憑己意漫指原審判決不當，自不足以動搖原判決
    認定犯罪事實及量刑之基礎，難認係具體理由，其上訴顯然
    違背法律上之程式，爰不經言詞辯論，判決駁回其上訴。
據上論斷，應依刑事訴訟法第367條前段、第372條，判決如主文
。
中    華    民    國    99    年    10    月    12    日
            刑事第八庭  審判長法  官  羅  得  村
                              法  官  李  雅  俐
                              法  官  簡  源  希
以上正本證明與原本無異。
如不服本判決應於收受送達後十日內向本院提出上訴書狀，其未
敘述上訴之理由者，並得於提起上訴後十日內向本院補提理由書
（均須按他造當事人之人數附繕本）「切勿逕送上級法院」。
                              書記官  李  宜  珊
中    華    民    國    99    年    10    月    12    日

司法院資訊處製作；財團法人民間司法改革基金會備份。
